臺灣苗栗地方法院刑事判決
111年度易字第81號
公  訴  人  臺灣苗栗地方檢察署檢察官
被      告  李忠勲



上列被告因加重竊盜等案件，經檢察官提起公訴（111年度偵字
第51號），被告於準備程序中就被訴事實為有罪之陳述，經告以
簡式審判之旨，並聽取意見後，經本院裁定改行簡式審判程序，
判決如下：
    主    文
李忠勲犯如附表編號1至3「宣告刑及沒收」欄所示之罪，各處如
附表編號1至3「宣告刑及沒收」欄所示之刑及沒收。附表編號2
、3部分，應執行有期徒刑捌月，如易科罰金，以新臺幣壹仟元
折算壹日；沒收部分，併執行之。
    犯罪事實
一、李忠勲因缺錢花用，竟意圖為自己不法之所有，基於加重竊
    盜或竊盜之犯意，分別於附表編號1至3所示之時、地，竊取
    許志功、羅春寶、施啓煌所有之財物得手。嗣警方根據監視
    器錄影畫面，循線查獲李忠勲。
二、案經許志功、施啓煌分別訴由苗栗縣警察局頭份分局報告臺
    灣苗栗地方檢察署檢察官偵查起訴。
    理    由
一、按除被告所犯為死刑、無期徒刑、最輕本刑為3 年以上有期
    徒刑之罪或高等法院管轄第1審案件者外，於第273條第1項
    程序進行中，被告先就被訴事實為有罪之陳述時，審判長得
    告知被告簡式審判程序之旨，並聽取當事人及辯護人之意見
    後，裁定進行簡式審判程序；除簡式審判程序、簡易程序及
    第376條第1款、第2款所列之罪之案件外，第1審應行合議審
    判，刑事訴訟法第273條之1第1項、第284條之1分別定有明
    文。本件被告係涉死刑、無期徒刑、最輕本刑為3年以上有
    期徒刑之罪或高等法院管轄第1審案件以外之罪，並於本院
    行準備程序時就被訴事實為有罪之陳述，本院裁定改依簡式
    審判程序進行審理，是本件之證據調查，依刑事訴訟法第27
    3條之2規定，不受同法第159條第1項、第161條之2、第161
    條之3、第163條之1及第164條至第170條規定之限制，合先
    敘明。
二、上開犯罪事實，業據被告李忠勲於警詢、偵查、本院準備程
    序及審理程序坦承不諱，並有附表編號1至3證據名稱欄所列
    之證據在卷足憑，足徵被告李忠勲任意性自白確與事實相符
    ，堪以採信。本案事證已臻明確，被告李忠勲犯行，洵堪認
    定，應依法論科。
三、論罪科刑：
　㈠按刑法第321條第1項第3款之攜帶兇器竊盜罪，係以行為人攜
    帶兇器竊盜為其加重條件，此所謂兇器，其種類並無限制，
    凡客觀上足對人之生命、身體、安全構成威脅，具有危險性
    之兇器均屬之，且祇須行竊時攜帶此種具有危險性之兇器為
    已足，並不以攜帶之初有行兇之意圖為必要（最高法院79年
    台上字第5253號判例意旨參照）。查被告李忠勲竊取附表編
    號1之電纜線時，所攜帶之老虎鉗，其質地堅銳，若用於攻
    擊人體，自足對人之生命、身體、安全構成威脅，具有危險
    性，應屬兇器無訛。
　㈡核被告李忠勲於附表編號1所為，係犯刑法第321條第1項第3
    款之攜帶兇器竊盜罪；於附表編號2、3所為，則均係犯刑法
　　第320條第1項之普通竊盜罪。
　㈢查被告李忠勲曾因施用第一、二級毒品案件，經本院以106年
    度訴字第251號判決，分別判處有期徒刑8月、5月確定，再
    經本院以106年度聲字第1166號裁定，定應執行有期徒刑1年
    確定，於民國107年4月23日接續執行，於108年4月22日因縮
    刑期滿執行完畢等情，有臺灣高等法院被告前案紀錄表附卷
    可稽，被告於前案受有期徒刑之執行完畢後，5年以內故意
    再犯本案有期徒刑以上之罪，均為累犯，本院審酌依被告本
    案所犯情節，因累犯加重最低本刑，尚無司法院釋字第775 
    號解釋所謂加重最低本刑致生行為人所受之刑罰超過其所應
    負擔罪責之情形，爰依刑法第47條第1 項規定，各加重其刑
    。
  ㈢被告李忠勲前後3次竊盜犯行，犯意各別，行為互殊，應分論
    併罰。
　㈣爰審酌被告李忠勲正值壯年，好手好腳，非無謀生能力，不
    思循合法途徑獲取財物，因缺錢花用，竟竊取他人之財物花
    用，危害當地社會治安不小，迄今尚未與被害人或告訴人成
    立民事和解，犯後能坦白承認，節省有限之司法資源，暨考
    量被告犯罪之動機、目的、手段、每次所竊得財物價值之大
    小，其向本院自陳教育程度為國中肄業，曾從事水泥工作，
    未婚，與母、胞兄同住等一切情狀，分別量處如附表編號1
    至3「宣告刑及沒收」欄所示之刑，及就附表編號2、3部分
　　諭知易科罰金之折算標準，並就附表編號2、3部分，定其應
    執行如首揭主文欄所示刑，及諭知易科罰金之折算標準，以
    資懲儆。
四、沒收部分：
　㈠刑法關於「犯罪所得」，於第38條之1規定：「犯罪所得，
　　屬於犯罪行為人者，沒收之。但有特別規定者，依其規定。
    犯罪行為人以外之自然人、法人或非法人團體，因下列情形
    之一取得犯罪所得者，亦同：一、明知他人違法行為而取得
    。二、因他人違法行為而無償或以顯不相當之對價取得。三
    、犯罪行為人為他人實行違法行為，他人因而取得。前2 項
    之沒收，於全部或一部不能沒收或不宜執行沒收時，追徵其
    價額。第1 項及第2 項之犯罪所得，包括違法行為所得、其
    變得之物或財產上利益及其孳息。犯罪所得已實際合法發還
    被害人者，不予宣告沒收或追徵」。明定犯罪所得之範圍（
    包括犯罪「直接」取得者及「其變得之物或財產上利益及其
    孳息」）及犯罪所得全部或一部不能沒收或不宜執行沒收時
    之追徵價額。又本於「任何人都不能坐享或保有犯罪所得或
    犯罪所生利益」之理念，於該條第4 項規定，犯罪所得包括
    違法行為所得、其變得之物或財產上利益及其孳息。違法行
    為所得與轉換而得之物（即變得之物），二者實屬同一，應
    擇一價值價高者沒收，以貫徹上開理念，但並無二者均予沒
    收之理（臺灣高等法院107 年度上易字第1366號判決意旨參
    照）。查被告李忠勲於附表編號1、2竊盜之犯罪所得，因變
    賣之金額低於贓物之實際價值，自應以贓物之原物為沒收標
    準，爰依刑法第38條之1第1項前段、第3項規定，於被告李
    忠勲各該罪刑項下均宣告沒收，並於全部或一部不能沒收或
    不宜執行沒收時，追徵其價額。
　㈡被告李忠勲於附表編號1行竊時所用之老虎鉗1支，因未經扣
    案，價值低微，容易取得，縱予以沒收亦無預防犯罪之效，
    欠缺刑法之重要性，又非違禁物，依刑法第38條之2第2項規
    定，本院不另為沒收或追徵之諭知，附此敘明。
據上論斷，應依刑事訴訟法第273條之1第1項、第299條第1項前
段，刑法第320條第1項、第321條第1項第3款、第47條第1項、第
51條第5款、第41條第1項、第8項、第38條之1第1項、第3項，刑
法施行法第1條之1第1項，判決如主文。　　
本案經檢察官陳昭銘提起公訴，檢察官吳宛真到庭執行職務。　
中　　華　　民　　國　  111　　年　　3　　月　　31  　日
                  刑事第一庭    法  官  柳章峰
以上正本證明與原本無異。　　　　　　　　　　　　　　　　如不服本判決應於收受判決後20日內向本院提出上訴書狀，並應敘述具體理由。其未敘述上訴理由者，應於上訴期間屆滿後20日內向本院補提理由書(均須按他造當事人之人數附繕本)「切勿逕送上級法院」。告訴人或被害人如對本判決不服者，應具備理由請求檢察官上訴，其上訴期間之計算係以檢察官收受判決正本之日期為準。　　　　　　　　　　　　　　　　　　　　　　　
                                書記官  王祥鑫
中　　華　　民　　國　  111　　年　　3　　月　　31  　日
附錄論罪科刑法條
中華民國刑法第320條
意圖為自己或第三人不法之所有，而竊取他人之動產者，為竊盜
罪，處5年以下有期徒刑、拘役或50萬元以下罰金。
意圖為自己或第三人不法之利益，而竊佔他人之不動產者，依前
項之規定處斷。
前二項之未遂犯罰之。

中華民國刑法第321條
犯前條第1項、第2項之罪而有下列情形之一者，處6月以上5年以
下有期徒刑，得併科50萬元以下罰金：
一、侵入住宅或有人居住之建築物、船艦或隱匿其內而犯之。
二、毀越門窗、牆垣或其他安全設備而犯之。
三、攜帶兇器而犯之。
四、結夥三人以上而犯之。
五、乘火災、水災或其他災害之際而犯之。
六、在車站、港埠、航空站或其他供水、陸、空公眾運輸之舟、
    車、航空機內而犯之。
前項之未遂犯罰之。

附表：
編號 犯罪事實 證據名稱 宣告刑及沒收 1 李忠勲於110年11月23日21時21分許，前往許志功負責施工，位於苗栗縣○○鄉○○段00000地號土地之工地，意圖為自己不法之所有，基於加重竊盜之犯意，先踰越上開工地之圍籬安全設備後進入其內，再持在客觀上具有殺傷力足供兇器使用之老虎鉗1支（未扣案），竊取許志功所有之電纜線4條，共計60公尺（價值約新臺幣【下同】2萬5千元)，得手後離去，並於110年12月10日，在新竹市不詳路上，以8百多元價格，賣予資源回收業者，販賣所得贓款已花用完畢。 ①被告於警詢時（見偵卷第64至65頁）、偵查中（見偵卷第174至175頁）、本院準備程序及審理時之自白（見本院卷第53頁、第57頁）。 ②告訴人許志功於警詢時之證述（見偵卷第81至84頁）。 ③監視器錄影畫面截圖（見偵卷第130至134頁）。 ④被告指認現場照片（見偵卷第144至148頁）。 　  李忠勲犯攜帶兇器竊盜罪，累犯，處有期徒刑捌月。 未扣案之犯罪所得電纜線肆條（共陸拾公尺）沒收，於全部或一部不能沒收或不宜執行沒收時，追徵其價額。 2 李忠勲於110年11月25日22時許，前往苗栗縣○○鄉○○村○○路0巷0號之羅春寶住處後方，意圖為自己不法之所有，基於竊盜之犯意，徒手竊取羅春寶所有，裝設於住處後方之喜特麗廠牌熱水器1台（價值7千元），得手後離去，並於110年12月10日，在新竹市不詳路上，以5百元價格，賣予資源回收業者，販賣所得贓款已花用完畢。   ①被告於警詢時（見偵卷第64至65頁）、偵查中（見偵卷第174至175頁）、本院準備程序及審理時之自白（見本院卷第53頁、第57頁）。 ②被害人羅春寶於警詢時之證述（見偵卷第79頁）。 ③現場照片（見偵卷第126、128頁）。 ④被告指認現場照片（見偵卷第142至144頁）。 　  李忠勲犯竊盜罪，累犯，處有期徒刑參月，如易科罰金，以新臺幣壹仟元折算壹日。 未扣案之犯罪所得喜特麗廠牌熱水器壹台沒收，於全部或一部不能沒收或不宜執行沒收時，追徵其價額。 3 李忠勲於110年12月8日11時13分許，前往苗栗縣○○鄉○○街00號之均憲保修廠旁，見施啓煌所有車牌號碼00-0000號自用小客車停放該處無人看管，竟意圖為自己不法之所有，基於竊盜之犯意，伸手從未關車窗進入車內，徒手竊取施啓煌所有，放在副駕駛座之皮包內現金8萬7千元，得手後隨即騎乘腳踏車離開現場，並將竊得之贓款全數花用完畢。 ①被告於警詢時（見偵卷第64至65頁）、偵查中（見偵卷第174至175頁）、本院準備程序及審理時之自白（見本院卷第53頁、第57頁）。 ②告訴人施啓煌於警詢時之證述（見偵卷第85至87頁）。 ③監視器錄影畫面截圖（見偵卷第136至140頁）。 ④被告指認現場照片（見偵卷第150至152頁）。 李忠勲犯竊盜罪，累犯，處有期徒刑陸月，如易科罰金，以新臺幣壹仟元折算壹日。 未扣案之犯罪所得新臺幣捌萬柒仟元沒收，於全部或一部不能沒收或不宜執行沒收時，追徵其價額。